# 关于资产减值准备

提问人：auditc 时间：2011-08-21 23:37:08
遇到了资产减值准备的问题，按照资产组计提减值准备 1 、假设资产组由甲、乙、丙三项设备构成，账面价值分别为 40 、 60 、 100 ，其中甲、乙两项资产无法取得公允价值，丙资产的公允价值减去处置费用后净额为 120 ，该资产组预计的未来现金流量的现值为 50 ，应当计提减值准备40+60+100-50=150。那么在分摊减值时，由于丙资产公允价值为 120 ，那么根据准则“抵减后的各资产账面价值不得低于以下三者之中最高者：该资产的公允价值减去处置费用后净额、该资产预计的未来现金流量的现值和零”，丙资产无需分摊减值准备，甲、乙分别分摊 40 、 60 ，那么剩下的150-40-60=50怎么处理？

回答人：chenyiwei
回复 auditc 的帖子
1 、请考虑该资产组可收回金额的测算是否合理。一般理解不应出现某一资产组的可收回金额小于其中某项资产的公允价值减去处置费用的净额后的情况，这是不符合“可收回金额”这一概念定义的。
2 、可能是母公司也可能是子公司，或者两者均是。 3 、资产减值准备的计提以把相关资产的账面价值减记至零为限，并且仅限于现时已发生的损失，不能为未来可能发生的损失计提准备。 4 、“关闭”是针对法人而不是资产组的处置措施。需要考虑该子公司关闭前其资产的处置方式，是出售变现、由母公司或其他关联方接收，还是其他处置方式。子公司作为一个法人的清算费用与这些资产本身无关，不纳入可收回金额的计算。

回答人：chenyiwei
回复 auditc 的帖子
2 、 3 、子公司自身计提减值准备也要考虑与资产组可收回金额相关的问题，如果该子公司的资产组划分和合并报表一致，也与该子公司这一法人主体的界限一致，则求得的可收回金额应当类似。
4 、法律法规并不规定此时该子公司必须关闭（虽然有自行停业六个月以上吊销营业执照的规定，但实际并未严格执行），因此清算费用并不是必须发生的。即使自公司各项资产的可收回金额均为零，母公司在合并报表层面还是不应当把预计清算费用计提出来，除非符合或有事项准则中关于企业重组义务确认预计负债的条件。

提问人：auditc 时间：2011-08-22 07:22:31
回复 chenyiwei 的帖子
多谢！
1 、如果资产组可收回金额的测算没有问题。为什么不应出现某一资产组的可收回金额小于其中某项资产的公允价值减去处置费用的净额后的情况？这里是无法取得“某项资产的公允价值减去处置费用的净额”才采用“预计未来净现金流量的现值”这一方法的。

回答人：chenyiwei
实务中不应出现这种情况。如果已知资产组中某项资产的公允价值减去处置费用后的净额，则该资产组的可收回金额不应低于该金额。

提问人：auditc 时间：2011-08-22 20:05:22
关于 2 、 3 的问题，我认为如果以母公司的角度计提减值，将长投计提至零为止啦，您说的“如果该子公司的资产组划分和合并报表一致，也与该子公司这一法人主体的界限一致，则求得的可收回金额应当类似”是站在集团的角度吧。 如果站在子公司的角度计提，那么整体企业的预计未来净现金流量的现值的就有可能出现一个绝对值很大的负数，而不仅是净资产减至为零啦，所以站在母公司和子公司的角度会有很大的差异啊

回答人：chenyiwei
即使未来现金流量为负数，减值准备也不可能超过资产的账面余额。

提问人：auditc 时间：2011-08-22 20:06:36
关于 4 ，我更关心的是否可以将零作为子公司的转让价值，而不是是否考虑处置费用

回答人：chenyiwei
再考虑了一下。如果把该子公司看作一个资产组或者处置组，则清算费用也可以理解为资产处置费用。